臺灣士林地方法院民事裁定
111年度司繼字第1177號
聲  請  人  林崇民  
            張美齡  
上列聲請人聲請為被繼承人廖金桂選任遺產管理人事件，本院裁
定如下：
    主  文
選任劉煌基律師（男、年籍資料詳卷、住○○市○○區○○○路○段00號
8樓之7）為被繼承人廖金桂（女、民國00年00月0日生、身分證
統一編號：Z000000000號，生前籍設臺北市○○區○○○路○段000巷0
0弄0號）之遺產管理人。
准對被繼承人廖金桂之大陸地區以外繼承人為承認繼承之公示催
告。
被繼承人廖金桂之大陸地區以外繼承人，應自前項公示催告最後
揭示法院公告處、資訊網路及其他適當處所之日起，壹年貳月內
承認繼承，上述期限屆滿，無繼承人承認繼承時，被繼承人廖金
桂之遺產，於清償債權並交付遺贈物後，如有賸餘即歸屬國庫。
聲請程序費用由被繼承人廖金桂之遺產負擔。
    理  由
一、按繼承開始時，繼承人之有無不明，而無親屬會議或親屬會
    議未於 1個月內選定遺產管理人者，利害關係人或檢察官得
    聲請法院選任遺產管理人，並由法院依公示催告程序，定6
    個月以上之期限，公告繼承人，命其於期限內承認繼承，民
    法第1177條、第1178條規定甚明。
二、本件聲請意旨略以：被繼承人廖金桂（法名釋如聖）為定光
    院之負責人，定光院屬未辦理寺廟登記之非法人團體，故定
    光院所有財產包括現金、不動產均登記於被繼承人名下，而
    被繼承人於民國110年12月12日死亡，留有遺產，聲請人因
    代墊被繼承人之喪葬費用，故屬利害關係人，為能就被繼承
    人財產行使權利，爰依法請求選任劉煌基律師為被繼人之遺
    產管理人，並提出臺北市佛教團體會員證、戶籍謄本、相驗
    屍體證明書、喪葬費用支出明細、收據、定光院日常開銷費
    用等件為證。
三、經查，聲請人二人主張其為被繼承人支出喪葬費用，且被繼
    承人死亡後，是否仍有應繼承之人不明，而其親屬會議未於
    法定期間內選定遺產管理人等事實，此有聲請人提出前揭書
    證在卷可證，復經本院依職權函請臺北○○○○○○○○○提供被繼
    承人所有繼承人之資料，經該戶政事務所回覆，查無被繼承
    人配偶、子女同設戶籍資料，並依其檢附之戶籍資料，被繼
    承人生母、兄弟姊妹均已死亡，有臺北○○○○○○○○○111年7月1
    1日北市士戶資字第1117005841號函及所附之戶籍資料在卷
    可參，是聲請人主張上開事實堪信為真，從而聲請人聲請選
    任被繼承人之遺產管理人，揆諸前揭法條規定，為有理由，
    應予准許。
四、按遺產管理人之設，旨在管理保存及清算遺產，以免遺產散
    失，是以遺產管理人具有相當之公益色彩；又選任遺產管理
    人，除慮及管理遺產之公平性外，須考慮其適切性，亦即可
    對其遺產、遺債之情形瞭解較深，復與遺債債權人無利害共
    同關係而得忠誠處理者，優先選任為宜。茲審酌律師對法律
    學有專精，持有具高度公信力之專門職業技術執照，對於遺
    產管理事件應較熟稔，較能積極有效地發揮遺產之最大效益
    ，亦較可避免債權人債權追索困難之缺失。且依聲請人之聲
    請意旨，非法人團體定光院之財產是否確實借名登記於被繼
    承人名下、如何返還，將來恐須進行訴訟，而劉煌基律師與
    定光院並非具利害關係之人，亦無不適或不宜擔任遺產管理
    人之消極原因，故本院認為聲請人所陳報之劉煌基律師為適
    宜擔任遺產管理人之人選，且劉煌基律師亦出具同意書表示
    同意擔任本件被繼承人之遺產管理人，爰選任劉煌基律師為
    被繼承人廖金桂之遺產管理人，併依民法第1178條第2 項規
    定為承認繼承之公示催告。
五、依家事事件法第127條第4項規定，裁定如主文。
六、如不服本件裁定，得於裁定書送達之翌日起10日內，以書狀
    敘述理由，向本庭提起抗告，並應繳納抗告費新台幣1000元
    。
　　
中　　華　　民　　國　　111 　年　　10　　月　　12　　日
                  家事庭司法事務官